【裁判字號】    94,訴,3952
【裁判日期】    950517
【裁判案由】    低收入戶
【裁判全文】
臺北高等行政法院裁定
                                      94年度訴字第3952號
原      告  甲○○
即抗告人                    1.
被      告  臺北市政府社會局
代  表  人  薛承泰（局長）住同上
上列抗告人因低收入戶事件，對本院中華民國95年3 月27日94年
度訴字第3952號裁定，提起抗告，本院裁定如下：
    主  文
原裁定撤銷。
    理  由
一、按原法院或審判長認抗告為有理由者，應撤銷或變更原裁定
    ，民事訴訟法第490 條第1 項定有明文。依行政訴訟法第27
    2 條，此規定為行政訴訟抗告程序所準用。
二、次按訴願法第47條第1 項、第3 項分別規定：「訴願文書之
    送達，應註明訴願人、參加人或其代表人、訴願代理人住、
    居所、事務所或營業所，交付郵政機關以訴願文書郵務送達
    證書發送」；「訴願文書之送達，除前2 項規定外，準用行
    政訴訟法第67條至69條、第71條至第83條之規定」。另行政
    訴訟法第71條第1 項規定：「送達，於應受送達人之住居所
    、事務所或營業所行之。但在他處會晤應受送達人時，得於
    會晤處所行之」。是以，訴願文書交付郵政機關送達，應向
    受送達人之住居所為之。
三、本件原裁定以抗告人起訴逾越法定不變期間，駁回抗告人之
    訴。抗告意旨略稱：抗告人原承租臺北市○○區○○路276
    號3 樓，因租約期滿，遂於民國（下同）94年8 月10日搬離
    該址，遷往桃園縣桃園市○○路○ 段208 號3 樓現址。抗告
    人於94年8 月2 日向臺北東園郵局登記，請該局將抗告人郵
    件轉寄至現址。本件訴願決定書送達日期記載為94年9 月15
    日，惟抗告人當時業已遷往桃園縣桃園市○○里○○鄰○○路
    ○ 段208 號3 樓，並未接獲任何通知，嗣經抗告人查詢，始
    知訴願決定書已寄存於臺北東園郵局，遂於94年11月17日前
    往領取，是抗告人於94年12月15日提起行政訴訟並未逾越法
    定期間等語。
四、經查，本件原告抗告主張其原居住於臺北市○○區○○路27
    6 號3 樓，嗣於94年8 月10日遷往桃園縣桃園市○○路○ 段
    208 號3 樓，此有法務部戶政連結作業系統查詢結果1 件附
    卷足憑，堪信為真。而本件訴願文書係向原告之舊址即萬大
    路276 號3 樓送達，嗣於94年9 月15日以寄存送達之方式寄
    存於臺北東園郵局，此亦有訴願機關訴願文書郵務送達證書
    附於訴願卷可稽，足認本件訴願決定書並未送達於原告當時
    之住居所，本件送達於法自有未合。
五、原告主張其乃於94年11月17日收受訴願決定書之送達，業據
    提出東園郵局證明書1 紙為證，則其於94年12月15日向本院
    起訴，自未逾起訴之法定不變期間，應認其為合法。本件原
    裁定漏未斟酌前開情形，原告抗告即非無據，原裁定自難以
    維持，應予撤銷。
六、依行政訴訟法第272 條、第104 條、民事訴訟法第490 條第
    1 項、第95條、第78條，裁定如主文。
中    華    民    國     95    年    5    月    17     日
                         第七庭審判長法  官  黃  本  仁
                                     法  官  林  玫  君
                                     法  官  李  玉  卿
上為正本係照原本作成。
如不服本裁定，應於送達後10日內向本院提出抗告狀（須按他造
人數附繕本）。
中    華    民    國     95    年    5    月    17     日
                                     書記官  楊  怡  芳


司法院資訊處製作；財團法人民間司法改革基金會備份。
